de: Kunst & Unterhaltung > Hobby & Kunst > Sammlerstücke > Sammlerwaffen > Schwerter: Europäische Schwerter; Fantasy-Schwerter; Historische Schwerter; Filmreplika-Sammelschwerter; Samuraischwert
ko: 아트/엔터테인먼트 > 취미/예술 > 수집품 > 수집용 무기 > 수집용 도검: 유럽식 수집용 도검; 판타지 수집용 도검; 역사학적 수집용 도검; 영화 모형 수집용 도검; 사무라이 수집용 도검
el: Τέχνες & Ψυχαγωγία > Χόμπι & Δημιουργικές Τέχνες > Συλλεκτικά αντικείμενα > Συλλεκτικά όπλα > Συλλεκτικά ξίφη: Ευρωπαϊκά συλλεκτικά ξίφη; Συλλεκτικά ξίφη Fantasy; Ιστορικά συλλεκτικά ξίφη; Συλλεκτικά ξίφη ρέπλικες από ταινίες; Συλλεκτικά ξίφη Samurai
da: Kunst og underholdning > Hobby og håndarbejde > Samleobjekter > Samlervåben > Samlersværd: Europæiske samlersværd; Fantasy-samlersværd; Historiske samlersværd; Samlersværd fra film; Samuari-samlersværd
tr: Sanat ve Eğlence > Hobiler ve Sanatsal Çalışmalar > Koleksiyonlar > Koleksiyonluk Silahlar > Koleksiyonluk Kılıçlar: Avrupa Koleksiyon Kılıçları; Fantazi Koleksiyonluk Kılıçlar; Tarihi Koleksiyonluk Kılıçlar; Filmlerden Replika Koleksiyonluk Kılıçlar; Samuray Koleksiyon Kılıçları
en: Arts & Entertainment > Hobbies & Creative Arts > Collectibles > Collectible Weapons > Collectible Swords: European Collectible Swords; Fantasy Collectible Swords; Historical Collectible Swords; Movie Replica Collectible Swords; Samurai Collectible Swords
ru: Искусство и развлечения > Хобби и творчество > Коллекционные предметы > Коллекционное оружие > Коллекционные мечи: Европейские коллекционные мечи; Фантазийные коллекционные мечи; Исторические коллекционные мечи; Копии мечей из фильмов; Самурайские коллекционные мечи
es: Arte y ocio > Hobbies y artes creativas > Coleccionables > Armas coleccionables > Espadas coleccionables: Espadas coleccionables europeas; Espadas coleccionables de fantasía; Espadas coleccionables históricas; Réplica de espadas coleccionables de película; Espadas coleccionables de samurái
it: Arte e svago > Hobby e arti creative > Collezionismo > Armi da collezione > Spade da collezione: Spade da collezione europee; Spade da collezione fantasy; Spade storiche da collezione; Spade da collezione repliche di film; Spade da collezione Samurai
nl: Kunst en entertainment > Hobby's en creatieve vaardigheden > Verzamelobjecten > Wapens voor verzamelaars > Zwaarden voor verzamelaars: Europese zwaarden voor verzamelaars; Fantasyzwaarden voor verzamelaars; Historische zwaarden voor verzamelaars; Filmreplicazwaarden voor verzamelaars; Samuraizwaarden voor verzamelaars
ro-RO: Artă și divertisment > Hobby-uri și artă > Obiecte de colecție > Arme de colecție > Săbii de colecție: Săbii europene de colecție; Săbii de colecție stil fantasy; Săbii istorice de colecție; Reproduceri de săbii de colecție utilizate în filme; Săbii de samurai de colecție
zh-CN: 艺术与娱乐 > 爱好/艺术创作 > 收藏品 > 武器收藏品 > 刀剑收藏品: 欧洲刀剑收藏品; 幻想刀剑收藏品; 历史刀剑收藏品; 电影复制品刀剑收藏品; 武士刀剑收藏品
sk-SK: Umenie a zábava > Záľuby a tvorivé dielne > Zberateľské predmety > Zberateľské zbrane > Zberateľské meče: Európske zberateľské meče; Zberateľské meče Fantasy; Historické zberateľské meče; Zberateľské repliky mečov z filmu; Zberateľské samurajské meče
bg-BG: Изкуства и развлечения > Хобита и творчески изкуства > Колекционерски предмети > Колекционерски оръжия > Колекционерски мечове: Европейски колекционерски мечове; Фентъзи колекционерски мечове; Исторически колекционерски мечове; Филмови реплики на колекционерски мечове; Самурайски колекционерски мечове
sv: Konst och underhållning > Hobby och skapande > Samlarobjekt > Samlarvapen > Samlarsvärd: Europeiska samlarsvärd; Fantasy samlarsvärd; Historiska samlarsvärd; Filmreplika samlarsvärd; Samurai samlarsvärd
lt-LT: Menai ir pramogos > Hobiai ir menai > Kolekcionuojami daiktai > Kolekciniai ginklai > Kolekciniai kardai: Europietiški kolekciniai kardai; Fantastiniai kolekciniai kardai; Istoriniai kolekciniai kardai; Kolekciniai kardai iš filmų; Samurajų kolekciniai kardai
th: ศิลปะและความบันเทิง > งานอดิเรกและศิลปะสร้างสรรค์ > ของสะสม > อาวุธสะสม > ดาบสะสม: ดาบสะสมแบบยุโรป; ดาบสะสมแฟนตาซี; ดาบสะสมทางประวัติศาสตร์; ดาบสะสมแบบจำลองตามภาพยนตร์; ดาบสะสมซามูไร
hr-HR: Umjetnost i zabava > Hobiji i kreativne umjetnosti > Kolekcionarstvo > Kolekcionarsko oružje > Kolekcionarski mačevi: Europski kolekcionarski mačevi; Fantasy kolekcionarski mačevi; Povijesni kolekcionarski mačevi; Kolekcionarske replike filmskih mačeva; Kolekcionarski samurajski mačevi
cs: Umění a zábava > Hobby, hudba a výtvarné umění > Sběratelské předměty > Sběratelské zbraně > Sběratelské meče: Evropské sběratelské meče; Fantasy sběratelské meče; Historické sběratelské meče; Sběratelské filmové repliky mečů; Samurajské sběratelské meče
ja: 芸術・エンターテイメント > 趣味・コレクション > コレクションアイテム > コレクション用武器 > 美術刀剣: ヨーロッパ美術刀剣; ファンタジー美術刀剣; 歴史的美術刀剣; 映画のレプリカ美術刀剣; サムライ美術刀剣
pt-BR: Artes e entretenimento > Hobbies e artes > Artigos colecionáveis > Armas colecionáveis > Espadas colecionáveis: Espadas colecionáveis europeias; Espadas colecionáveis de fantasia; Espadas colecionáveis históricas; Espadas colecionáveis de réplica de filme; Espadas colecionáveis de samurais
sl-SI: Kultura in zabava > Hobiji in ustvarjalne umetnosti > Zbirateljski predmeti > Zbirateljsko orožje > Zbirateljski meči: Evropski zbirateljski meči; Fantazijski zbirateljski meči; Zgodovinski zbirateljski meči; Zbirateljski meči filmskih replik; Samurajski zbirateljski meči
pl: Sztuka i rozrywka > Hobby i sztuki piękne > Artykuły kolekcjonerskie > Broń kolekcjonerska > Miecze kolekcjonerskie: Europejskie miecze kolekcjonerskie; Kolekcjonerskie miecze fantasy; Historyczne miecze kolekcjonerskie; Kolekcjonerskie repliki mieczy filmowych; Kolekcjonerskie miecze samurajskie
fi: Taide ja viihde > Harrastukset ja taiteet > Keräilykohteet > Keräilyaseistus > Keräilymiekat: Eurooppalaiset keräilymiekat; Fantasiakeräilymiekat; Historialliset keräilymiekat; Elokuvajäljennöskeräilymiekat; Samuraikeräilymiekat
nb: Kunst og underholdning > Hobby og kreativitet > Samleobjekter > Samlevåpen > Samlesverd: Europeiske samlesverd; Fantasi-samlesverd; Historiske samlesverd; Filmkopi-samlesverd; Samurai-samlesverd
fr: Arts et loisirs > Loisirs et arts créatifs > Articles de collection > Armes de collection > Épées de collection: Épées de collection européennes; Épées de collection fantastiques; Épées de collection historiques; Épées de collection répliques de film; Épées de collection de samouraï
vi: Nghệ thuật và giải trí > Sở thích và nghệ thuật sáng tạo > Đồ sưu tầm > Vũ khí sưu tầm > Kiếm sưu tập: Kiếm châu Âu sưu tập; Kiếm phép thuật sưu tập; Kiếm cổ sưu tập; Kiếm mô hình phim sưu tập; Kiếm Samurai sưu tập
hu: Művészet és szórakoztatás > Hobbik és kreatív művészet > Gyűjtemények > Gyűjthető fegyverek > Gyűjthető kardok: Európai gyűjthető kardok; Fantasy gyűjthető kardok; Történelmi gyűjthető kardok; Filmreplika gyűjthető kardok; Szamuráj gyűjthető kardok
pt-PT: Artes e lazer > Passatempos e artes criativas > Objetos de coleção > Armas de coleção > Espadas de coleção: Espadas de coleção europeias; Espadas de coleção de fantasia; Espadas de coleção históricas; Espadas de coleção réplicas de filmes; Espadas de samurai de coleção
zh-TW: 藝術/娛樂 > 嗜好和創作藝術 > 收藏品 > 武器收藏品 > 劍類收藏品: 收藏用歐洲刀劍; 收藏用奇幻刀劍; 收藏用歷史刀劍; 收藏用電影刀劍複製品; 收藏用武士刀